臺灣高等法院臺中分院刑事判決
111年度上訴字第582號
上  訴  人  
即  被  告  翁志豪



上列上訴人因加重詐欺等案件，不服臺灣彰化地方法院110年度
訴字第733號中華民國110年12月23日第一審判決（起訴案號：臺
灣彰化地方檢察署110年度偵字第7606號），提起上訴，本院判
決如下：
    主  文
上訴駁回。
    理  由
一、按上訴期間為20日，自送達判決後起算，刑事訴訟法第349
    條前段定有明文。又第二審法院認為上訴有同法第362條前
    段所定上訴不合法律上之程式者，應以判決駁回之，且得不
    經言詞辯論為之，同法第367條前段、第372條分別定有明文
    。復按送達不能依民事訴訟法第136條、第137條規定為之者
    ，得將文書寄存送達地之自治或警察機關以為送達；寄存送
    達，自寄存之日起，經10日發生效力【縱應受送達人於上開
    發生效力日後，方前至寄存送達地之自治或警察機關領取文
    書，仍無礙上開送達之文書已自寄存之日起經10日（即自翌
    日起算10日）發生效力之法律效果】，而倘應受送達人於寄
    存送達發生效力前領取寄存之文書，則應以其實際領取時為
    送達之時（刑事訴訟法第62條準用民事訴訟法第138條第1項
    、第2項之規定、民事訴訟法第138條立法理由及最高法院10
    9年度台上字第228號刑事判決意旨參照）。
二、上訴人即被告翁志豪（下稱被告）因加重詐欺等案件，經原
    審法院即臺灣彰化地方法院以110年度訴字第733號判決後，
　　將上開刑事判決正本向其於原審陳明之住處即其設籍地址彰
    化縣○○市○○街00號（見原審卷第37、45頁，被告於原審未陳
    報其他居所）送達（被告當時未因案在監、在押或經通緝而
    所在不明，亦非服役中之軍人），因未獲會晤本人、亦無受
    領原判決正本之同居人或受僱人，乃於民國110年12月30日
    寄存被告上址住處所轄之警察機關即彰化縣警察局員林分局
    員林派出所（以下簡稱員林派出所）等情，有「個人戶籍資
    料（完整姓名）查詢結果」、臺灣高等法院在監在押全國紀
    錄表、臺灣高等法院被告全國通緝紀錄表（見本院卷第29至
    33頁）及原審法院之送達證書（見原審卷第95頁）在卷可稽
    。而上揭原審法院對被告送達之原審判決正本，因被告未於
    自寄存之日起10日之期間內前至員林派出所領收（被告係於
    111年1月30日方前至上開派出所簽領原審判決正本，有員林
    派出所之郵件簽領紀錄影本1件在卷可明，見本院卷第37頁
    ），故前開送達依法應自寄存之日起經10日即111年1月9日
    發生合法送達之效力（此效力之發生，並不以警方須電知被
    告前來領取為其生效要件，是被告上訴意旨陳稱：伊係於11
    1年1月28日〈被告之刑事上訴狀將上開年度誤繕為110年〉才
    經警方通知領取原審判決正本等節，並無礙於上開送達效力
    之發生）。準此，被告對原審判決不服提起上訴之合法期間
    ，自前開寄存送達生效日即111年1月9日翌日起算法定上訴
    期間20日，因其末日即111年1月29日為星期六之放假日，並
    續逢同年月30日（星期日之休息日）、自同年月31日除夕起
    至同年2月4日農曆初四止之年假、111年2月5日（星期六）
    及同年月6日（星期日），故被告對原審判決提起上訴此一
    意思表示之末日，應以上開最後休息日之次日即111年2月7
    日（星期一，且非國定例假日或休息日）代之（刑事訴訟法
    第65條、民法第122條之規定參照），且因被告向原審法院
    陳明之上揭應受送達住所即彰化縣○○市○○街00號，與原審法
    院之所在地，均同為彰化縣員林市，故毋庸加計在途期間，
    是被告對原審判決不服之上訴期間，業於111年2月7日屆滿
    ；乃被告遲至111年2月9日始向原審法院具狀提起上訴（有
    被告所提刑事上訴狀上之原審法院收狀章1枚在卷可憑，見
    本院卷第7頁），因已逾上訴期間，自非合法。基上所述，
    被告對原審判決提起上訴，因已逾20日之法定不變期間，且
    無從補正，被告前開上訴為不合法，應予駁回，並不經言詞
    辯論為之。
據上論斷，應依刑事訴訟法第367條前段、第372條，判決如主文
。
中　　華　　民　　國　　111 　年　　3 　　月　　28　　日
                  刑事第十二庭  審判長法　官  張國忠
                                      法　官  高文崇
                                      法　官  李雅俐
以上正本證明與原本無異。
如不服本判決應於收受送達後二十日內向本院提出上訴書狀，其
未敘述上訴之理由者，並得於提起上訴後二十日內向本院補提理
由書（均須按他造當事人之人數附繕本）「切勿逕送上級法院」
。因疫情而遲誤不變期間，得向法院聲請回復原狀。
                                      書記官  蕭怡綸  

中　　華　　民　　國　　111 　年　　3 　　月　　28　　日